【裁判字號】    89,訴,337
【裁判日期】    890224
【裁判案由】    損害賠償
【裁判全文】
臺灣高雄地方法院民事裁定  八十九年度訴字第三三七號
    原      告  乙○○
                甲○○
    右二人共同  魏蕙沁律師
    訴訟代理人  蔡錫欽律師
                許再定律師
    被      告  丙○○        .
                丁○○        .
                戊○○        .
右當事人間請求損害賠償事件，本院裁定如左：
    主      文
原告之訴及假執行之聲請均駁回。
訴訟費用由原告負擔。
    理      由
一、按因犯罪而受損害之人，以對於刑事被告及依民法負賠償責任之人請求回復其損
    害者為限，始得於刑事訴訟程序附帶提起民事訴訟，此為刑事訴訟法第四百八十
    七條第一項所明定，且刑事庭移送民事庭之附帶民事訴訟，僅移送後之訴訟程序
    應適用民事訴訟法，至移送前之訴訟行為是否合法，仍應依刑事訴訟法決定之，
    第一審「刑事庭」依刑事訴訟法第五百零四條第一項移送民事庭之附帶民事訴訟
    事件，其提起合法與否，自應依刑事訴訟法為斷，最高法院五十二年度臺上字第
    三０五五號著有判例可資參照。
二、本件原告因被告丙○○傷害案件於刑事訴訟程序附帶提起民事訴訟，請求判令被
    告丙○○、丁○○、戊○○應連帶給付原告乙○○新臺幣（下同）三百七十八萬
    元，連帶給付原告甲○○一百六十三萬九千五百五十元，並均予宣告假執行，經
    刑事庭依刑事訴訟法第五百零四條第一項規定，將其附帶之民事訴訟，以裁定移
    送民事庭。
三、查本件原告係主張被告三人共同侵害徐明昶致死，原告二人分別為被害人許明昶
    之配偶及子女，而依民法第一百八十五條第一項前段、第一百九十二條第一項、
    第一百九十四條之規定，請求被告連帶賠償原告支出之殯葬費、扶養費以及慰撫
    金共計如訴之聲明所示金額；然本件第一審刑事判決僅認定被告丙○○有傷害徐
    明昶之犯行，但其傷害犯行與徐明昶之死亡間，並無相當因果關係，被告丁○○
    、戊○○侵害許明昶部分，則經本院檢察署檢察官為不起訴處分，有本院檢察署
    檢察官八十七年偵字第一三五三０號、第一七四二七號、第一九三三一號不起訴
    處分書、本院八十八年度易字第二二九七號刑事判決附卷可稽，是本件因犯罪受
    損害之人，應僅限因被告丙○○之傷害犯行而受損害之徐明昶個人，原告二人並
    非本件因犯罪受損害之人，被告丁○○、戊○○既經檢察官為不起訴處分，亦顯
    非依民法負賠償責任之人，從而，原告之請求，與刑事訴訟法第四百八十七條第
    一項之規定，尚有未合。
四、揆諸首揭判例說明，其訴顯難認為合法，其假執行之聲請亦缺乏宣告之依據，均
    應予駁回。
五、依民事訴訟法第二百四十九條第一項第六款、第九十五條、第七十八條、第八十
    五條第一項前段裁定如主文。
中      華      民      國    八十九    年      二      月    二十四    日
                              臺灣高雄地方法院民事第二庭
~B法      官  洪文慧
右為正本係照原本作成。
如不服本裁定應於送達後十日內向本院提出抗告狀。
中      華      民      國    八十九    年      二      月    二十四    日
~B法院書記官  黃玉珠


司法院資訊處製作；財團法人民間司法改革基金會備份。
